台灣士林地方法院刑事判決　　　　　　　　　　　　　九十三年度易字第三四○號
　　公　訴　人　台灣士林地方法院檢察署檢察官
　　被　　　告　乙○○
　　輔　佐　人　丙○○
右列被告因竊盜案件，經檢察官提起公訴（九十二年度偵字第九三九一號），經本院
合議裁定行簡式審判程序，本院判決如左：
    主  文
乙○○連續意圖為自己不法之利益，盜用他人電信設備，處有期徒刑參月，如易科罰
金，以參佰元折算壹日；又攜帶兇器竊盜，處有期徒刑陸月，如易科罰金，以參佰元
折算壹日。應執行有期徒刑捌月，如易科罰金，以參佰元折算壹日，緩刑貳年，緩刑
期內付保護管束。
扣案之剪刀壹把沒收。
    事  實
一、乙○○基於意圖為自己不法利益之概括犯意，先後於民國九十二年九月十四日凌
    晨零時、同月十五日凌晨一時許，見台北縣三芝鄉○○村○○街九十二號一樓甲
    ○○所經營之夢翊美髮店夜間無人在內，有機可乘，竟攜帶客觀上足以供為兇器
    使用之剪刀一把，撬開該店之後門（未達損壞程度），開門進入店內，連續盜用
    該店內之電話，撥打000000000國際色情電話，前後總計撥打約二百九十六分鐘
    （侵入住宅部分未據告訴及起訴）。又基於意圖為自己不法所有之犯意，於同月
    二十三日下午九時三十分許，攜帶前述剪刀，再度撬開該店之後門，開門進入該
    店，竊取甲○○之手機一支。嗣於同月二十六日再度持剪刀欲進入屋內盜打國際
    色情電話時，為甲○○及友人楊文偉當場查獲，並前往乙○○住處之地下室取回
    失竊之手機一支。
二、案經甲○○由台北縣政府警察局淡水分局報請台灣士林地方法院檢察署檢察官偵
    查起訴。
    理  由
一、右開事實業據被告乙○○於警訊及偵、審中均坦承不諱，核與告訴人甲○○及證
    人楊文偉所述情節相符，並有剪刀一把扣案可資佐證，復有贓物領據乙紙、照片
    九張附卷可稽，故被告事證明確，犯行堪以認定。
二、查被告於九十二年九月十四日、十五日分別侵入告訴人之店內，盜打國際色情電
    話，核其所為係違反電信法第五十六條第一項之盜用他人電信設備罪。又扣案之
    剪刀一把，係屬鐵製，且頂端尖銳，客觀上足以對人之生命、身體安全造成危害
    ，係屬兇器，被告於同月二十三日持該剪刀撬開前述美髮店之後門（未達損壞程
    度），開門進入該店行竊，係犯刑法第三百二十一條第一項第三款之攜帶兇器竊
    盜罪。被告二次盜用他人電信設備犯行，時間緊密，所犯構成要件相同，顯係基
    於概括犯意而為之，為連續犯，應依刑法第五十六條規定以一罪論，並加重其刑
    。再被告所犯上開盜用他人電信設備、攜帶兇器竊盜二罪，犯意各別，構成件亦
    復不同，應分論併罰，起訴書認有方法結果之牽連關係，容有誤會，附此敘明。
    爰審酌被告年輕不懂事，且罹有多重障礙疾病，有殘障手冊影本乙件在卷可稽，
    並參酌其犯罪手段、次數、品行、所得利益，及其犯罪後坦承犯行，帶同被害人
    返家取出竊得之手機，將之返還，態度良好等一切情狀，從輕量處如主文所示之
    刑，及定其應執行之刑，並諭知易科罰金之折算標準。又查，被告前未曾受有期
    徒刑以上刑之宣告，台灣高等法院被告全國前案紀錄表乙件可稽，其因一時失慮
    致罹刑典，事後坦承犯行，深具悔意，經此教訓，當知所警惕來茲而無再犯之虞
    ，本院認其所受宣告之刑，以暫不執行為適當，爰併予宣告緩刑二年，用啟自新
    。又被告因屬重度障礙之人，規範意識薄弱，有交由專人予以長期輔導之必要，
    爰依刑法第九十三條第一項之規定，在緩刑期內付保護管束。
三、扣案之剪刀一把，係供犯罪所用之物且為被告所有，業據被告供明在卷，爰依刑
    法第三十八條第一項第二款之規定沒收。另扣案之鑰匙乙串，被告並未持以犯罪
    ，亦經被告供述在卷，核與本件犯罪無涉，爰不為沒收之諭知，附此敘明。
四、據上論斷，應依刑事訴訟法第二百九十九條第一項前段、第二百七十三條之一第
    一項，電信法第五十六條第一項，刑法第十一條前段、第五十六條、第三百二十
    一條第一項第三款、第五十一條第五款、第四十一條第一項、第二項、第九十三
    條第一項、第七十四條第一款、第三十八條第一項第二款，罰金罰鍰提高標準條
    例第二條，判決如主文。
本案經檢察官江林達到庭執行職務
中　　　華　　　民　　　國　　九十三　　年　　　八　　　月　　 十三 　　日
                              台灣士林地方法院刑事第五庭
                                  法  官  姜  麗  香
右正本證明與原本無異。
如不服本判決，應於判決送達後十日內，向本院提出上訴狀。
                                  書記官  陳　玉　珍
中　　　華　　　民　　　國　　九十三　　年　　　八　　　月　　 十八 　　日
附錄本案論罪科刑法條全文：
電信法第五十六條第一項
意圖為自己或第三人不法之利益，以有線、無線或其他電磁方式，盜接或盜用他人電
信設備通信者，處五年以下有期徒刑，得併科新台幣一百五十萬元以下罰金。
意圖供自己或第三人盜接或盜用他人電信設備通信，而製造、變造或輸入電信器材者
，處一年以上七年以下有期徒刑，得併科新台幣三百萬元以下罰金。
意圖供第三人盜接或盜用他人電信設備通信，而販賣、轉讓、出租或出借電信器材者
，亦同。
意圖供自己或第三人犯罪之用而持有前項之電信器材者，處三年以下有期徒刑，得併
科新台幣五十萬元以下罰金。
第一項及第二項之未遂犯罰之。
刑法第三百二十一條第一項第三款
犯竊盜罪而有左列情形之一者，處六月以上、五年以下有期徒刑：
一、於夜間侵入住宅或有人居住之建築物、船艦或隱匿其內而犯之者。
二、毀越門扇、牆垣或其他安全設備而犯之者。
三、攜帶兇器而犯之者。
四、結夥三人以上而犯之者。
五、乘火災、水災或其他災害之際而犯之者。
六、在車站或埠頭而犯之者。
前項之未遂犯罰之。
